臺灣桃園地方法院刑事判決　　　　　　　 100年度易字第49號
公　訴　人　臺灣桃園地方法院檢察署檢察官
被　　　告　林東得
上列被告因恐嚇取財案件，經檢察官提起公訴（99年度偵字第31
652 號），被告為有罪之陳述，本院合議庭裁定改行簡式審判程
序，並判決如下：
    主  文
林東得意圖為自己不法之所有，以恐嚇使人將第三人之物交付，
未遂，累犯，處有期徒刑拾月。扣案水果刀壹把沒收。
    事  實
一、林東得前因搶奪案件，經本院以82年度訴字第72號判決判處
    有期徒刑7 月確定，於民國82年5 月7 日入監服刑，並於82
    年12月4 日執行完畢；又因恐嚇取財案件，經本院以87年度
    訴字第1316號判決判處有期徒刑3 年確定，於88年3 月22日
    入監服刑，並於90年1 月21日縮短刑期假釋出監，假釋中並
    付保護管束，於90年9 月15日保護管束期滿未經撤銷假釋，
    未執行之刑以執行論而執行完畢；再因強盜等案件，經本院
    以93年度訴字第1651號判決判處有期徒刑3 年8 月（加重準
    強盜罪）、7 月（普通搶奪罪），定應執行有期徒刑4 年，
    被告上訴後，經臺灣高等法院以94年度上訴字第70號判決普
    通搶奪罪部分及所定執行刑撤銷，其他上訴駁回，被告再上
    訴，經最高法院以94年度臺上字第2983號判決上訴駁回確定
    ，林東得於94年6 月21日入監服刑，於96年8 月7 日縮短刑
    期假釋出監，假釋中並付保護管束，於97年3 月17日保護管
    束期滿未經撤銷假釋，未執行之刑以執行論而執行完畢（構
    成累犯）。
二、林東得仍不知悔改，因缺錢花用，竟意圖為自己不法之所有
    ，於99年12月2 日晚間10時40分許，將其所有之水果刀1 把
    放於衣物內，至址設桃園縣八德市○○路○ 段492 號之萊爾
    富超商（下稱萊爾富超商）內，問店員呂婷筠有沒有錢，呂
    婷筠未予理會，林東得遂將手伸入胸前衣物內，對呂婷筠告
    以：「我有刀，你要不要給我錢」等語，以此加害生命、身
    體之事恐嚇呂婷筠，使呂婷筠心生畏懼，撥打電話報警，林
    東得見狀旋即離去，始未得逞；不久，林東得接續上開恐嚇
    取財之犯意，再度進入萊爾富超商，向呂婷筠要求給錢，呂
    婷筠不予理會，林東得即滯留於櫃臺前不願離去，待呂婷筠
    打電話報警，林東得始暫行步出店外；其後林東得俟超商內
    僅剩1 名客人時，再接續前揭恐嚇取財之犯意，進入萊爾富
    超商內向呂婷筠要錢，遭拒後，改稱要煙，後因店內某真實
    姓名年籍不詳之客人拿煙予林東得、安撫林東得，警方據報
    於99年12月2 日晚間10時45分許至萊爾富超商前，林東得始
    未得逞，警方旋當場逮捕林東得，並扣得上開水果刀1 把，
    而悉上情。
三、案經桃園縣政府警察局八德分局報告臺灣桃園地方法院檢察
    署檢察官偵查起訴。
    理  由
一、本件被告林東得所犯係死刑、無期徒刑或最輕本刑為3 年以
    上有期徒刑或高等法院管轄第一審案件以外之罪，其於審判
    期日就被訴事實為有罪之陳述，經本院告知簡式審判程式之
    旨，並聽取公訴人及被告之意見後，經合議庭裁定由受命法
    官獨任進行簡式審判程序，是依刑事訴訟法第273 條之2 規
    定，本件之證據調查，不受同法第159 條第1 項、第161 條
    之2 、第161 條之3 、第163 條之1 及第164 條至第170 條
    規定之限制，合先敘明。
二、前揭犯罪事實，業據被告坦承不諱，並經證人呂婷筠於警詢
    及偵查中證述甚詳，復有現場照片、萊爾富超商監視錄影翻
    拍畫面，並有水果刀1 把扣案可佐，被告之自白堪信為真實
    ，其犯嫌應堪認定。
三、核被告林東得所為，係犯刑法第346 條第3 項、第1 項之恐
    嚇取財未遂罪。按如數行為於同時同地或密切接近之時地實
    施，侵害同一之法益，各行為之獨立性極為薄弱，依一般社
    會健全觀念，在時間差距上，難以強行分開，在刑法評價上
    ，以視為數個舉動之接續施行，合為包括之一行為予以評價
    ，較為合理，則屬接續犯，而為包括之一罪（最高法院86年
    臺上字第3295號判例參照）。被告雖3 次進出萊爾富超商對
    呂婷筠為恐嚇取財，惟其恐嚇取財之時間緊接，且均於萊爾
    富超商對呂婷筠為之，依一般社會觀念，應視為數個舉動之
    接續施行，合為包括之一行為予以評價，可認為接續犯，在
    刑法的評價上應以一罪論。再被告有犯罪事實欄所載前科執
    行情形，此有臺灣高等法院被告前案紀錄表1 份在卷可憑，
    其於前案徒刑執行完畢後，5 年以內故意再犯本件有期徒刑
    以上之罪，為累犯，應依法加重其刑。被告已著手於恐嚇取
    財犯罪行為之實行而不遂，為未遂犯，乃依法減輕其刑，，
    並依法先加後減。爰審酌被告素行非佳，前曾有恐嚇取財、
    搶奪、準強盜前科，仍不知警惕，又持刀向呂婷筠恐嚇交付
    金錢、財物，危害社會治安甚鉅，惟其犯後始終坦承犯行，
    態度尚稱良好，且本件呂婷筠未交付萊爾富超商內金錢、財
    物，尚未造成重大損失，及其犯罪之動機、目的、手段、智
    識程度、家庭狀況等一切情狀，量處如主文所示之刑，以示
    儆懲。扣案水果刀1 把，為被告所有，供犯罪所用之物，業
    據其供承明確（見本院卷第19頁），應依刑法第38條第1項
    第2 款之規定宣告沒收。
據上論斷，應依刑事訴訟法第273 條之1 第1 項、第299 條第1
項前段，刑法第346 條第3 項、第1項、第25條第2 項、第47條
第1 項、第38條第1 項第2 款，刑法施行法第1 條之1 第1 項、
第2項 前段，判決如主文。
本案經檢察官陳淑蓉到庭執行職務。
中    華    民    國  100     年    2     月    15    日
                  刑事第四庭    法  官  林宜靜
以上正本證明與原本無異。
如不服本判決應於收受判決後10日內向本院提出上訴書狀，並應
敘述具體理由。其未敘述上訴理由者，應於上訴期間屆滿後20日
內向本院補提理由書( 均須按他造當事人之人數附繕本) 「切勿
逕送上級法院」。
                                書記官  王明玉
中    華    民    國   100    年    2     月    15    日
附錄論罪科刑法條
中華民國刑法第346條
（恐嚇取財得利罪）
意圖為自己或第三人不法之所有，以恐嚇使人將本人或第三人之
物交付者，處 6 月以上 5 年以下有期徒刑，得併科 1 千元以
下罰金。
以前項方法得財產上不法之利益，或使第三人得之者，亦同。
前二項之未遂犯罰之。